【裁判字號】    98,交聲,2812
【裁判日期】    981026
【裁判案由】    聲明異議
【裁判全文】
臺灣高雄地方法院交通事件裁定        98年度交聲字第2812號
原處分機關  交通部公路總局高雄區監理所
異  議  人  甲○○
上列受處分人因聲明異議案件，對於交通部公路總局高雄區監理
所中華民國98年10月6 日所為之處分（原處分案號：高監營裁字
第裁80-BD0000000號），聲明異議，本院裁定如下：
    主  文
異議駁回。
    理  由
一、原處分意旨略以：異議人即受處分人甲○○於民國98年4 月
    6 日下午3 時52分許，騎駛車牌號碼M6T-826 號重型機車，
    行經高雄市○○路及水管路口時，因駕車行經有燈光號誌管
    制之交岔路口闖紅燈，經警拍照逕行舉發，乃依道路交通管
    理處罰條例第53條第1 項、第63條第1 項第3 款之規定，裁
    處罰鍰新臺幣（下同）4 千5 百元，並記違規點數3 點。
二、異議意旨略以：異議人於違規事發後，並未收到紅單、照片
    ，嗣因上網查詢始知悉受有本件罰鍰案件，惟其從未有逾時
    未繳罰鍰之紀錄，僅因未收到罰單及招領逾期單，即遭原處
    分機關加倍裁處罰鍰，爰聲明異議表示不服，請求撤銷原裁
    罰處分云云。
三、按汽車駕駛人，行經有燈光號制管制之交岔路口闖紅燈者，
    處1 千8 百元以上5 千4 百元以下罰鍰；又汽車駕駛人有第
    53條之情形者，除依原條款處罰鍰外，並記違規點數3 點，
    道路交通管理處罰條例第53條第1 項、第63條第1 項第3 款
    分別定有明文。次按道路交通管理處罰條例所定罰鍰之處罰
    ，行為人接獲違反道路交通管理事件通知單後，於15日內得
    不經裁決，逕依第92條第3 項之罰鍰基準規定，向指定之處
    所繳納結案；不服舉發事實者，應於15日內，向處罰機關陳
    述意見；其不依通知所定期限前往指定處所聽候裁決，且未
    依規定期限繳納罰鍰結案或向處罰機關陳述意見者，處罰機
    關得逕行裁決之，上開條例第9 條第1 項亦有規定。再按「
    汽車所有人名稱、地址等如有變更，均應向公路監理機關辦
    理登記。」、又「處理違反道路交通管理事件，有關文書送
    達之程序，依行政程序法之規定。」、「送達，有不能依行
    政程序法第72條及第73條規定為之者，得將文書寄存送達地
    之地方自治或警察機關，並作送達通知書兩份，1 份黏貼於
    應受送達人住居所、事務所、營業所或其就業處所門首，另
    1 份交由鄰居轉交或置於該送達處所信箱或其他適當位置，
    以為送達。前項情形，由郵政機關為送達者，得將文書寄存
    於送達地之郵政機關。寄存機關自收受寄存文書之日起，應
    保存3 個月。」，道路交通安全規則第23條第1 項、違反道
    路交通管理事件統一裁罰基準及處理細則第5 條及行政程序
    法第74條亦分別定有明文。
四、經查：
  (一)本件異議人即受處分人甲○○確於98年4 月6 日下午3 時52
    分許，騎駛車牌號碼M6T-826 號重型機車，行經高雄市○○
    路及水管路口時，因駕車行經有燈光號誌管制之交岔路口闖
    紅燈，經警拍照逕行舉發之違規事實，有舉發照片影本2 張
    附卷可稽（見本院卷第8 頁），且為異議人所不否認，堪認
    異議人於上述時地確有行經有燈光號制管制之交岔路口闖紅
    燈之違規情事無訛。
  (二)次查，本件舉發通知單係由原舉發單位即高雄市政府警察局
    交通警察大隊以掛號郵務方式寄送至異議人登記之車籍地址
    ，郵務人員未晤受送達人或同居人，遂於98年4 月29日將該
    舉發通知單寄存於應受送達地之郵政機關即「鳥松仁美郵局
    」，並作送達通知書兩份，1 份黏貼於異議人上址門首，另
    1 份置於該送達處所信箱或其他適當位置，並保存應送達舉
    發通知單3 個月，以為送達；嗣因異議人逾期未繳罰鍰，原
    處分機關即交通部公路總局高雄區監理所遂以罰鍰即4 千5
    百元加以裁罰等情，此有高雄市政府警察局交通警察大隊98
    年9 月30日高市警交字第0980030774號函、高雄市政府警察
    局交通警察大隊送達證書、交通部公路總局高雄區監理所98
    年9 月23日高監營字第0982003379號函及違反道路交通管理
    事件裁決書等各1 份在卷可查（見本院卷第6 、7 、10、13
    頁），原舉發單位依異議人登記之車籍地址掛號郵寄送達該
    舉發通知單既然無誤，且該車籍地址與異議人之戶籍地址又
    屬相同，均為高雄縣鳥松鄉○○村○○路36巷11之18號，此
    有本院依職權查得之個人基本資料查詢結果及車號查詢重型
    機車車籍各1 份附卷為憑（見本院卷第16、17頁），核諸上
    開寄存送達程序，依法亦無不合，是本件舉發通知單迨於98
    年4 月29日已合法送達於異議人。
  (三)從而，異議人確有前揭違規事實，嗣經原舉發機關逕行舉發
    後，該舉發通知單業於98年4 月29日以寄存送達方式合法送
    達於異議人，異議人逾期未繳罰鍰，原處分機關乃以異議人
    逾越應到案期限60日以上，逕依立法者於道路交通管理處罰
    條例第12條第3 項授權行政機關訂定之違反道路交通管理事
    件統一裁罰標準表之規定，以機器腳踏車最高額罰鍰4 千5
    百元裁處，並記違規點數3 點，自屬適法有據。本件異議為
    無理由，應予駁回。
五、據上論斷，應依道路交通案件處理法第19條，裁定如主文。
中    華    民    國    98    年    10    月    26    日
                      交通法庭  法  官  葉文博
以上正本證明與原本無異。
如不服本裁定應於送達後5 日內向本院提出抗告狀。
中    華    民    國    98    年    10    月    26    日
                                書記官  李柏親


司法院資訊處製作；財團法人民間司法改革基金會備份。
